臺灣雲林地方法院民事裁定
111年度家全字第5號
聲  請  人  黃○騰
代  理  人  吳聰億律師
相  對  人  林○妍
上列當事人間請求夫妻剩餘財產差額分配事件，聲請人聲請假扣
押，本院裁定如下：
    主  文
聲請人以新臺幣貳拾萬元供擔保後，得對相對人之財產於新臺幣
貳佰萬元範圍內為假扣押。
相對人如為聲請人供擔保新臺幣貳佰萬元或提存後，得免為或撤
銷假扣押。
聲請程序費用由相對人負擔。
    理  由
一、聲請意旨略以：
  ㈠相對人於民國108年3月間提出離婚等訴訟，業由本院以108年
    度婚字第63號判決離婚並酌定兩造所生未成年子女之權利義
    務行使或負擔均由相對人任之，聲請人給付扶養費，聲請人
    不服提起上訴後撤回離婚部分，兩造離婚部分於109年2月20
    日確定，其餘酌定未成年子女權利義務之行使負擔及給付扶
    養費部分，經臺灣高等法院臺南分院改依家事非訟事件抗告
    程序審理，於109年5月21日以108年度家上字第74號裁定駁
    回抗告，嗣於109年6月15日確定在案。惟依稅務電子閘門財
    產資料所示，相對人名下之財產僅有兩造共有之門牌號碼雲
    林縣○○鄉○○村○○○0○0號之土地及房屋，而上開不動產業於11
    1年8月3日以新臺幣（下同）728萬元拍定，現由本院執行處
    進行分配程序中，此亦有本院之拍賣公告及拍定價額公告可
    稽。
　㈡然兩造婚姻存續期間，皆由相對人管理聲請人工程行之金錢
    帳務，經調閱相對人於103年3月19日起至108年3月19日止，
    這5年間之郵局交易明細，發現相對人於104年2月10日提領4
    9萬5,000元、105年12月15日匯出33萬3,000元、106年6月9
    日提領20萬元、106年10月16日提領23萬元、107年8月31日
    匯出153萬5,000元、107年9月27日將4筆定存中途解約後提
    領110萬元、107年10月8日提領18萬2,000元，上開金額合計
    為407萬5,000元。兩造於107年7月至10月間爭執最為嚴重，
    相對人於107年10月中即有聲請保護令情事，且其於107年9
    月27日將4筆定存解約並於同日、107年10月8日分別提領110
    萬元、18萬2,000元，目前不知去向，已有隱匿夫妻財產之
    行為。況且，相對人於本件夫妻剩餘財產分配事件，經2次
    調解，除拒絕分配其名下存款外，猶未誠實交代財產狀況，
    難以查知相對人財產，又經聲請調閱存款交易明細，始知悉
    相對人有隱匿財產不尋常地將大筆款項轉走之事實，如加計
    上開領走之款項，聲請人可受夫妻剩餘財產分配至少200萬
    元。上開不動產扣除貸款、增值稅後，每人約可受分配200
    萬元，如任相對人領走該筆分配款恐致聲請人無法於請求夫
    妻剩餘財產分配事件後受償，因相對人於稅務電子閘門財產
    資料已無其他財產，而相對人前有隱匿財產而有侵害聲請人
    就剩餘財產分配請求之虞，聲請人誠恐相對人將其所企盼分
    得之共有不動產分配額領走，爰就可得剩餘財產分配其中之
    200萬元範圍內聲請假扣押，聲請人並願提供擔保以代釋明
    ，擬就相對人所有財產在200萬元之範圍內予以假扣押等語
    。
二、債權人就金錢請求或得易為金錢請求之請求，欲保全強制執
    行者，得聲請假扣押；假扣押，非有日後不能強制執行或甚
    難執行之虞者，不得為之；請求及假扣押之原因，應釋明之
    。前項釋明如有不足，而債權人陳明願供擔保或法院認為適
    當者，法院得定相當之擔保，命供擔保後為假扣押。夫或妻
    基於剩餘財產差額分配請求權聲請假扣押者，前項法院所命
    供擔保之金額不得高於請求金額之10分之1，民事訴訟法第5
    22條第1項、第523條第1項及第526條第1項、第2項、第4項
    分別定有明文。又家事訴訟事件，除本法別有規定者外，準
    用民事訴訟法之規定；家事訴訟事件，得準用民事訴訟法保
    全程序規定為假扣押、假處分之聲請，家事事件法第51條、
    家事事件審理細則第71條分別定有明文。依上開規定可知，
    債權人就金錢請求或得易為金錢請求之請求，欲保全強制執
    行聲請假扣押，應就其請求及假扣押之原因加以釋明，該項
    釋明如有不足，而債權人陳明願供擔保或法院認為適當者，
    法院得定相當之擔保，命供擔保後為假扣押，而此規定於家
    事事件亦有準用。
三、經查：
  ㈠法定財產制關係消滅時，夫或妻現存之婚後財產，扣除婚姻
    關係存續所負債務後，如有剩餘，其雙方剩餘財產之差額，
    應平均分配，民法第1030條之1第1項前段定有明文。本件聲
    請人主張與相對人原係夫妻，並育有2名未成年子女，前經
    法院裁判離婚，現已提起夫妻剩餘財產差額分配請求，有聲
    請人提出臺灣高等法院臺南分院108年度家上字第74號判決
    及確定證明書，並經本院調閱110年度家調字第50號夫妻剩
    餘財產分配事件全卷（內附起訴狀、兩造相關婚後財產資料
    等）核閱無誤，可認相對人對於假扣押之請求已有釋明。
  ㈡就假扣押之原因部分，聲請人主張相對人於108年3月20日提
    起離婚訴訟，然兩造於107年7月至同年10月間爭執最為嚴重
    ，同年10月中即有聲請保護令情事，相對人為隱匿財產分別
    於104年2月10日領出49萬5,000元、105年12月15日匯款33萬
    3,000元、106年6月9日提款20萬元、106年10月16日提款23
    萬元、107年8月31日匯出153萬5,000元，復於107年9月27日
    解除4筆定存後於同日提領現金110萬元及於107年10月8日提
    領現金18萬2,000元。而相對人名下僅有兩造共有之雲林縣○
    ○鄉○○段00000地號土地及同段95、134號建物，上開不動產
    業於110年8月3日，經本院執行處以782萬元拍定，相對人名
    下別無其他財產等情，業據其提出相對人稅務電子閘門財產
    資料、本院拍賣公告及拍定價額公告及郵局交易明細為憑，
    並有本院索引卡查詢資料及107年度家護字第591、592號通
    常保護令各1份附卷足佐，綜上可認為有相當之釋明，雖其
    釋明仍有不足，然聲請人既陳明願供擔保以補釋明之不足，
    參諸上開規定及說明，於法尚屬有據，爰審酌本件所請求之
    夫妻剩餘財產差額分配之事實，及相對人因假扣押所可能受
    之損害程度，酌定如主文所示之擔保金額，並為相對人供擔
    保得免為或撤銷假扣押之諭知。
四、依家事事件法第51條，民事訴訟法第526條、第527條、第95
    條、第78條，裁定如主文。
中　　華　　民　　國　　111 　年　　9 　　月　　19　　日
                  家事法庭  法  官　鍾世芬
以上正本係照原本作成。
如對本裁定抗告須於裁定送達後10日內向本院提出抗告狀。
中　　華　　民　　國　　111 　年　　9 　　月　　20　　日
                            書記官　鄭巧偉